【裁判字號】    97,交易,295
【裁判日期】    970828
【裁判案由】    業務過失傷害
【裁判全文】
臺灣臺北地方法院刑事判決             97年度交易字第295號
公  訴  人  臺灣臺北地方法院檢察署檢察官
被      告  乙○○
                      樓
選任辯護人  陳俊成律師
上列被告因業務過失傷害案件，經檢察官提起公訴（97年度偵字
第9602號），本院判決如下：
    主  文
乙○○從事業務之人，因業務上之過失傷害人，處有期徒刑參月
，如易科罰金，以新台幣壹仟元折算壹日。
    事  實
一、乙○○受雇於明星投資股份有限公司（下稱明星公司），擔
    任駕駛工作，為從事業務之人，於民國96年10月18日下午1
    時20分許，駕駛明星公司所有、車牌號碼3759-QB號自小客
    車，沿臺北市○○區○○街東往西方向行駛，行經文昌街與
    通化街交岔路口，上開交岔路口處設有供行人東西向穿越通
    化街之行人穿越道，乙○○欲駕車左轉繼續往南行駛通化街
    時，適有行人甲○○正沿上開行人穿越道由西往東方向行走
    並欲穿越通化街，乙○○本應注意汽車行近行人穿越道前，
    應減速慢行，且汽車行經行人穿越道，遇有行人穿越時，無
    論有無交通指揮人員指揮或號誌指示，均應暫停讓行人先行
    通過，且依當時客觀情形，並無不能注意情事，竟仍疏於注
    意，於行近行人穿越道時未減速慢行並暫停讓行人甲○○優
    先通行，率爾左轉後閃避不及，撞及行進中之甲○○身體左
    側，致甲○○因而受有尾骨閉鎖性骨折、左肩部挫傷、頭部
    損傷、左肘擦傷之傷害，乙○○隨後於員警獲報到場處理時
    ，當場承認為肇事人，而於犯罪被發覺前，向有偵查犯罪職
    權之機關自首接受裁判。
二、案經甲○○委由告訴代理人姜智逸律師告訴及臺北市政府警
    察局大安分局報告臺灣臺北地方法院檢察署檢察官偵查起訴
    。
    理  由
一、證據能力部分：
    (一)查本件被告乙○○所為之自白，並無出於強暴、脅迫、利
      誘、詐欺、疲勞訊問、違法羈押或其他不正之方法，亦非
      違反法定障礙事由經過期間不得訊問或告知義務之規定而
      為，依刑事訴訟法第156條第1項、第158條之2規定，應認
      其有證據能力。
    (二)證人甲○○、姜智逸於審判外之陳述，依刑事訴訟法第27
      3條之2規定排除同法第159條第1項傳聞證據排除法則之適
      用，自有證據能力。
    (三)再查，本件檢察官所提出之非供述證據，均無違反法定程
      序而取得之情形，依刑事訴訟法第158條之4反面規定，自
      有證據能力。
二、上揭犯罪事實，業據被告乙○○迭於警、偵訊及本院訊問時
    坦承不諱，核與證人即告訴人甲○○、告訴代理人姜智逸之
    證述內容相符，並有卷附道路交通事故現場圖、道路交通事
    故調查報告表、道路交通事故補充資料表、告訴人之國泰綜
    合醫院診斷證明書、明星公司基本資料查詢報表、車籍資料
    查詢基本資料詳細畫面報表等在卷可稽，堪信被告自白與事
    實相符，且堪認被告確為從事駕駛業務之人；又按汽車行近
    行人穿越道前，應減速慢行，又汽車行經行人穿越道，遇有
    行人穿越時，無論有無交通指揮人員指揮或號誌指示，均應
    暫停讓行人先行通過，道路交通安全規則第103條第1項、第
    2 項定有明文，依道路交通事故調查報告表所示，當時客觀
    情形，被告非不能注意，然竟未注意，未於行近行人穿越道
    時減速暫停，並禮讓行人先行通過，其有過失甚明，且告訴
    人甲○○所受之傷害係因被告上開過失行為駕車發生碰撞所
    致，是告訴人所受之傷害亦與被告之過失行為有相當因果關
    係，綜上所述，本件事證明確，被告犯行堪以認定，應依法
    論科。
三、核被告所為，係犯刑法第284條第2項前段之業務過失傷害罪
    ；被告行經行人穿越道不依規定讓行人優先通行，因而致人
    受傷，爰依道路交通管理處罰條例第86條第1項規定加重其
    刑；又本件因告訴人並未於事故發生後當場提出告訴，而未
    據到場處理之員警張銘章填製交通事故肇事人自首情形紀錄
    表，有本院公務電話紀錄可稽，然被告確於肇事後停留現場
    等候員警到場處理，而於犯罪後，該管公務員發覺前，當場
    承認為肇事人，業據被告及告訴代理人姜智逸分別供、陳述
    屬實，被告為對於未發覺之犯罪自首而接受裁判，應依修正
    前刑法第62條前段規定減輕其刑，並依法先加後減；爰審酌
    被告並無前科，素行良好，有臺灣高等法院被告前案紀錄表
    在卷可稽，其過失程度、告訴人所受傷害程度、告訴人就本
    件傷害之造成並無與有過失、被告嗣後坦承犯行，並有意與
    告訴人和解並賠償告訴人損害，然賠償金額不偕致和解無法
    成立，其犯後態度等一切情狀，量處如主文所示之刑，並諭
    知易科罰金之折算標準。
據上論斷，應依刑事訴訟法第299條第1項前段，刑法第284條第2
項前段、第62條前段、第41條第1項前段，道路交通管理處罰條
例第86條第1項，刑法施行法第1條之1，判決如主文。
本案經檢察官高怡修到庭執行職務
中    華    民    國    97    年    8     月    28    日
                      交通法庭  法  官  張永宏
以上正本證明與原本無異。
如不服本判決，應於判決送達後10日內，向本院提出上訴狀。
                                書記官  陳怡君
中    華    民    國    97    年    8     月    28    日
附錄本件論罪科刑法條全文
中華民國刑法第284條
因過失傷害人者，處六月以下有期徒刑、拘役或五百元以下罰金
，致重傷者，處一年以下有期徒刑、拘役或五百元以下罰金。
從事業務之人，因業務上之過失傷害人者，處一年以下有期徒刑
、拘役或一千元以下罰金，致重傷者，處三年以下有期徒刑、拘
役或二千元以下罰金。


司法院資訊處製作；財團法人民間司法改革基金會備份。
